【裁判字號】    89,易,1535
【裁判日期】    890928
【裁判案由】    傷害
【裁判全文】
臺灣臺中地方法院刑事判決                        八十九年度易字第一五三五號
    公  訴  人  臺灣臺中地方法院檢察署檢察官
    被      告  甲○○
右列被告因傷害案件，經檢察官提起公訴 (八十九年度調偵字第一五○號)，本院判
決如左：
    主  文
甲○○無罪。
    理  由
一公訴意旨詳如起訴書所載（如附件）。
二按犯罪事實應依證據認定之，無證據不得推定其犯罪事實；又不能證明被告犯罪
    者，應諭知無罪之判決，刑事訴訟法第一百五十四條第三百零一條第一項分別
    定有明文。次按告訴人之告訴，係以使被告受刑事訴追為目的，是其陳述是否與
    事實相符，仍應調查其他証據以資審認，最高法院五十二年台上字第一三○○號
    著有判例可參。
三、訊據被告甲○○堅詞否認有何右揭傷害之犯行，辯稱：當天下午六點多，伊與乙
    ○○在該處談論車損賠償事宜，雖雙方就和解條件有爭執，但並未起口角，伊亦
    未出手打他，不知道他為何受傷等語。經查本件告訴人固指稱有遭被告扭轉其左
    手，且提出診斷證明書證明其受有傷害。然告訴人原於八十九年一月十一日偵訊
    時稱：「（他〔被告〕打你有無證人？）只有我太太看到」云云，惟證人即告訴
    人之妻陳權英於八十九年三月六日偵訊時證稱：「（有無看到林宗宏打你先生？
    ）我沒有看到，當時我在倒車準備回家」乙情。另告訴人所舉之證人龍繼越及楊
    東益亦各出具證明及到庭證稱：未目擊被告傷害告訴人之經過等情。可見證人陳
    權英、龍繼越、楊東益均無法證明被告有出手扭轉告訴人左手之情事。而告訴人
    曾於八十六年八月間，因患有「左肩旋轉環膜徵候群」至林森醫院接受肩關節修
    補手術治療，其後再於八十八年九月二十四日回診而向主治醫師主訴係因於「九
    二一地震」時跌倒，致左肩腫痛乙節，有該醫院八十九年八月十六日林醫字第二
    ○○四號函暨所附病歷影本附卷可稽。被告復於八十八年九月底至財團法人彰化
    基督教醫院門診，亦向醫師主訴係於「九二一地震」因救援其母造成右肩傷害乙
    節，有該醫院八十九年八月七日（八九）彰基病歷字第八九○八○一一號函在卷
    足憑。再者，告訴人雖於八十八年九月二十九日經醫師診斷為「左側肩部旋轉帶
    完全斷裂，無法重建」，且經鑑定為「上肢輕度障礙」；然告訴人於八十八年九
    月間填寫身心障礙者鑑定表時，於第十欄「致殘成因」欄勾填第七項「其他」，
    且加註「地震」，並未註明係遭人扭傷等節，此有身心障礙者鑑定表影本一份在
    卷可參（詳見偵字卷第二十六頁及第二十七頁反面），益見告訴人早於八十六年
    間，即患有左肩之宿疾，復於「九二一地震」自行跌倒而加重病情。雖告訴人於
    八十八年九月十八日當晚，曾遠赴新竹市○○路○段八八號正順天中醫醫院門診
    ，並經診斷為「左肩關節、肘部扭傷」，有該醫院函暨病歷影本與診斷證明書影
    本各一紙附卷可按，惟告訴人自承：係渠自行向醫師描述其「左肩關節、肘部扭
    傷」，醫師未做任何Ｘ光檢查等語，顯見此次中醫門診全憑告訴人之主訴，未做
    任何深入檢查。又告訴人於本院審理時陳稱：「（案發當天〔即八十八年九月十
    八日，週六〕你是否還與被告約在下週一〔即八十八年九月二十日〕通電話？）
    我沒有與被告約，是被告於週一自己打電話過來給我的」、「（被告於週一打電
    話給你時，你有無告訴被告你的手受傷？）我沒有跟他說」等語。衡諸情理，倘
    告訴人之手臂確於八十八年九月十八日下午遭被告扭傷，自無於二天後與被告通
    電話時完全未提及此事，亦未於診療時向醫師主訴係遭人扭傷之理。末查，告訴
    人與被告原互不認識，因發生行車糾紛，至今未能達成和解乙節，已據告訴人陳
    述在卷，雙方既有嫌隙存在，告訴人不無可能於數天後「九二一地震」時遭受重
    傷，即據此挾怨誣陷被告逼使達成民事和解。從而，縱告訴人確受有傷害，亦難
    僅憑告訴人片面之指述即認係被告故意傷害所致。是被告所辯，尚非全屬無憑，
    堪予採信。此外，本院復查無其他積極證據足資證明被告有何右揭傷害之犯行，
    揆諸首揭說明，被告犯罪不能證明，應為無罪之諭知。
據上論斷，應依刑事訴訟法第三百零一條第一項，判決如主文。
中      華      民      國    八十九    年      九      月    二十八    日
                                  臺灣臺中地方法院刑事第六庭
                                      法  官  許 秀 芬
右正本證明與原本無異。
如不服本判決，應於判決送達後十日內，向本院提出上訴狀，上訴於台灣高等法院台
中分院(須附繕本)。
                                      書記官
中      華      民      國    八十九    年      九      月    二十九    日
刑法第三百零一條
犯第二百九十八條至第三百條之罪，於裁判宣告前，送回被誘人或指明所在地因而尋
獲者，得減輕其刑。


司法院資訊處製作；財團法人民間司法改革基金會備份。
